【裁判字號】    99,台上,2534
【裁判日期】    990429
【裁判案由】    違反槍砲彈藥刀械管制條例
【裁判全文】
最高法院刑事判決            九十九年度台上字第二五三四號
上  訴  人  甲○○
輔  佐  人  乙○○
上列上訴人因違反槍砲彈藥刀械管制條例案件，不服台灣高等法
院高雄分院中華民國九十九年二月四日第二審判決（九十八年度
上訴字第一七八○號，起訴案號：台灣高雄地方法院檢察署九十
七年度偵字第一八五二四號），提起上訴，本院判決如下：
    主  文
上訴駁回。
    理  由
按刑事訴訟法第三百七十七條規定，上訴於第三審法院，非以判
決違背法令為理由，不得為之。是提起第三審上訴，應以原判決
違背法令為理由，係屬法定要件。如果上訴理由書狀並未依據卷
內訴訟資料，具體指摘原判決不適用何種法則或如何適用不當，
或所指摘原判決違法情事，顯與法律規定得為第三審上訴理由之
違法情形，不相適合時，均應認其上訴為違背法律上之程式，予
以駁回。本件原判決維持第一審論處上訴人甲○○未經許可，持
有可發射子彈具有殺傷力之槍枝罪刑之判決，駁回其在第二審之
上訴，已敘明所憑之證據及認定之理由，從形式上觀察，並無違
背法令之情形。查上訴人於原審已坦白認罪，而扣案之手槍經內
政部警政署刑事警察局鑑定結果，認係仿VALTRO廠85COMBAT型金
屬模型槍製造之槍枝，換裝土造金屬槍管而成，擊發功能正常，
可供擊發適用子彈使用，具有殺傷力，有槍彈鑑定書可稽；該局
並敘明扣案之手槍係採國、內外槍彈鑑定領域共同認可之「性能
檢驗法」鑑定，確認具有殺傷力無誤。上訴人非法持有之，原判
決論以未經許可，持有可發射子彈具有殺傷力之槍枝罪刑。所為
證據之取捨及判斷，核無不合；而刑法上之共同正犯，雖應就全
部犯罪結果負其責任，但科刑時，苟以行為人之責任為基礎，審
酌刑法第五十七條所列情狀，為各被告量刑輕重之標準，並非必
須科以同一之刑。第一審於量刑時已具體審酌上訴人非法持有系
爭手槍二、三年，危害社會治安較鉅，其犯罪情節較共同正犯呂
家榮為重，惟念坦承犯行、素無前科等一切情狀，予以綜合考量
，在法定刑範圍內科處刑罰，並無量刑失衡情形，原審予以維持
，亦無不當。上訴意旨未具體指摘原判決如何違背法令，置原判
決之論敘於不顧，徒以上開鑑定機關未實際試射，遽認系爭槍枝
具有殺傷力，已有違誤；且伊無前科，原審量處之刑度，較有前
科之呂家榮為重，有違平等比例原則云云，對原審採證認事量刑
之職權行使，再事爭辯，難謂已符合首揭法定上訴要件，其上訴
違背法律上之程式，應予駁回。
據上論結，應依刑事訴訟法第三百九十五條前段，判決如主文。
中    華    民    國  九十九  年    四    月  二十九  日
                      最高法院刑事第十庭
                          審判長法官  花  滿  堂
                                法官  黃  正  興
                                法官  陳  東  誥
                                法官  林  錦  芳
                                法官  洪  昌  宏
本件正本證明與原本無異
                                      書  記  官
中    華    民    國  九十九  年    五    月    三    日
                                                       s

司法院資訊處製作；財團法人民間司法改革基金會備份。
